# 关于有限合伙企业合并报表编制

提问人：yuqing86 时间：2018-03-28 23:02:19
有限合伙企业（A）持有B公司51%的股份，达到控制，A可以编制合并报表吧？

回答人：chenyiwei
在确定具有控制权的情况下，还要看A是否为投资性主体，如果不是，则正常纳入合并；如果是，则进一步考虑B是否为“为A的投资活动提供服务的子公司”还是“作为投资对象的子公司”，如果是前者则纳入合并，如果是后者则不纳入合并但需作为以公允价值计量且其变动计入损益的金融资产核算。